【裁判字號】    97,易,2485
【裁判日期】    970925
【裁判案由】    竊盜
【裁判全文】
臺灣板橋地方法院刑事判決              97年度易字第2485號
公  訴  人  臺灣板橋地方法院檢察署檢察官
被      告  乙○○
                    （現另案於臺灣新店戒治所強制戒治中）
上列被告因竊盜案件，經檢察官提起公訴（97年度偵字第2278號
），而被告於準備程序中就被訴事實為有罪之陳述，本院裁定行
簡式審判程序，並判決如下：
    主  文
乙○○共同毀壞門扇竊盜，處有期徒刑壹年貳月。
    事  實
一、乙○○有賭博、竊盜等案件前科，又於民國81年間因違反藥
    事法等案件，經本院於82年3 月1 日以81年度訴字第1936號
    ，就偽藥罪部分判處有期徒刑1 年，就違反麻醉藥品管理條
    例部分判處有期徒刑6 月，定應執行有期徒刑1 年3 月，於
    82年4 月10日確定，復於82年間因竊盜案件，經本院於82年
    4 月7 日判處有期徒刑4 月，經臺灣高等法院於82年10月31
    日以82年度上訴字第3436號撤銷原判決，改判處有期徒刑1
    年確定（嗣經減刑為有期徒刑6 月），復於82年間因違反麻
    醉藥品管理條例案件，經臺灣臺北地方法院於82年12月31日
    以82年度易字第7855號判處有期徒刑6 月，於83年3 月28日
    確定（嗣經減刑為有期徒刑3 月），2 案原更定其刑為有期
    徒刑1 年5 月，繼於82年間因竊盜案件，經本院於82年12月
    、27日以82年度易字第7366號判處有期徒刑1 年2 月，於83
    年3 月21日確定，前述各案接續執行，於84年10月24日因縮
    短刑期假釋，期滿日期87年3 月6 日，遞於86年間因違反麻
    醉藥品管理條例等案件，經本院於87年2 月6 日以86年度訴
    字第2781號，就非法販賣化學合成藥品罪部分判處有期徒刑
    5 年2 月，就施用化學合成藥品罪部分判處有期徒刑8 月，
    經臺灣高等法院於88年3 月31日以87年度上訴字第2145號撤
    銷原判決，就前者維持原刑度，就後者為免刑判決，經最高
    法院於88年7 月15日以88年度台上字第3752號駁回上訴確定
    ，另於86年間因竊盜案件，經本院於87年8 19月日以86年度
    易字第7899號判處有期徒刑2 年6 月，經臺灣高等法院於87
    年8 月19日以87年度上易字第4415號駁回上訴確定，再於87
    年間因違反藥事法案件，經本院於87年4 月10日以87年度訴
    字第137 號判處有期徒刑7 月，於87年5 月25日確定（嗣經
    減刑為有期徒刑3 月又15日），前揭假釋經撤銷，執行殘刑
    ，後案接續執行，於95年6 月7 日因縮短刑期假釋，期滿日
    期99年5 月27日，更於97年間因竊盜案件，經本院於97年7
    月16日以97年度易字第992 號判決有期徒刑9 月、5 月，定
    應執行有期徒刑1 年，於97年8 月14日確定，現另案於臺灣
    新店戒治所強制戒治中。其與真實姓名、年籍不詳之成年男
    子，共同基於意圖為自己不法所有之犯意聯絡，於96年5 月
    24日凌晨3 時53分許，至臺北縣樹林市○○路12巷6 號1 樓
    甲○○所經營之「慶暉鋁門窗」工廠，以不詳方式，將上址
    鐵捲門旁小門上鐵皮外掀，予以毀壞後，由乙○○從該門扇
    進入工廠內（侵入建築物部分，未據告訴），另一男子則在
    外把風，而竊得甲○○所有鋁製材料300 公斤、雷射水平儀
    1 臺及車牌號碼HN-3247 號自用小貨車鑰匙1 支，得手後，
    以不詳方法升起上開鐵捲門，將竊得之鋁製材料、雷射水平
    儀移至屋外，接續以竊得之前述鑰匙，在該處外竊取甲○○
    所有車牌號碼HN-3247 號自用小貨車，載運該鋁製材料、雷
    射水平儀離開，繼而，將該車棄置臺北縣樹林市鎮○街163
    號前，嗣甲○○於同日上午8 時許，發現遭竊，乃報警處理
    ，經警循線查悉上情。
二、案經臺北縣政府警察局樹林分局報請臺灣板橋地方法院檢察
    署檢察官偵查起訴。
    理  由
一、程序方面：按除被告所犯為死刑、無期徒刑、最輕本刑為三
    年以上有期徒刑之罪或高等法院管轄第一審案件者外，於一
    次審判期日前之準備程序進行中，被告先就被訴事實為有罪
    之陳述時，審判長得告知被告簡式審判程序之旨，並聽取當
    事人、代理人、辯護人及輔佐人之意見後，裁定進行簡式審
    判程序，刑事訴訟法第273 條之1 第1 項定有明文。經核，
    本件被告乙○○所犯係死刑、無期徒刑、最輕本刑為三年以
    上有期徒刑以外之罪，其於準備程序中就被訴事實為有罪之
    陳述，經法官告知簡式審判程序之旨，並聽取公訴人、被告
    之意見後，本院爰依首揭規定，合議裁定由受命法官獨任進
    行簡式審判程序，合先敘明。
二、訊據被告迭於警詢、偵查及本院審理時，均坦承前揭犯罪事
    實不諱，核與被害人甲○○指述之情節相符，另有監視錄影
    畫面翻拍照片、內政部警政署刑事警察局96年7 月25日刑醫
    字第0960085770號鑑驗書等在卷可稽，是足見被告之自白，
    核與事實相符，可資採信。本件事證業臻明確，被告犯行堪
    為認定，應依法論科。
三、核被告所為，係犯刑法第321 條第1 項第2 款毀壞門扇竊盜
    罪。其與另一成年男子間互有犯意聯絡，且各具行為分擔，
    是均屬共同正犯。本件起訴檢察官及執行公訴檢察官以被告
    正值壯年，且曾因案入獄服刑，矯正無效等情，乃具體求刑
    有期徒刑1 年2 月，以資懲戒，本院審酌其確有前述多項犯
    罪紀錄，其中且有數次竊盜前科，有臺灣高等法院被告前案
    紀錄表在卷可徵，是素行欠佳，另盱衡本件其行竊之動機、
    目的、手段、坦承犯罪、竊得財物價值不斐等一切情狀，認
    檢察官之具體求刑，要屬適當，茲量處如主文所示。
據上論斷，應依刑事訴訟法第273 條之1 第1 項、第299 條第1
項前段，刑法第28條、第320 條第1 項第2 款，判決如主文。
本案經檢察官黃佳權到庭執行職務。
中    華    民    國    97    年    9     月    25    日
                    刑事第一庭  法  官  朱敏賢
上列正本證明與原本無異。
如不服本判決，應於送達後十日內敘明上訴理由，向本院提出上
訴狀。
                                書記官  李郁禎
中    華    民    國    97    年    9     月    25    日
附錄本案論罪科刑法條全文：
刑法第321 條
犯竊盜罪而有左列情形之一者，處六月以上、五年以下有期徒刑
：
一、於夜間侵入住宅或有人居住之建築物、船艦或隱匿其內而犯
    之者。
二、毀越門扇、牆垣或其他安全設備而犯之者。
三、攜帶兇器而犯之者。
四、結夥三人以上而犯之者。
五、乘火災、水災或其他災害之際而犯之者。
六、在車站或埠頭而犯之者。
前項之未遂犯罰之。


司法院資訊處製作；財團法人民間司法改革基金會備份。
